# 经营损失补偿入账科目

提问人：renee_h 时间：2020-11-30 08:05:09
甲企业实施一工程，实施过程中影响了乙企业客流，造成乙企业主营业务收入减少。甲乙企业协商一致：双方共同委托评估机构对收入减少额进行评估，并由甲企业按评估结果支付给乙企业作为经营损失补偿款。请问，对于乙企业，收到该款项，是作为主营业务收入入账并按主营业务的税率缴纳增值税，还是入账到其他科目？

回答人：chenyiwei
该项经营损失补偿并不是乙方对其客户提供商品或服务的对价，故不属于营业收入，建议作为营业外收入核算及列报。